【裁判字號】    99,交上訴,2400
【裁判日期】    991214
【裁判案由】    肇事逃逸罪
【裁判全文】
臺灣高等法院臺中分院刑事判決      99年度交上訴字第2400號
上  訴  人
即  被  告  蔡志雄
上列上訴人即被告因肇事逃逸罪案件，不服臺灣臺中地方法院99
年度交訴字第205號，中華民國99年10月29日第一審判決（起訴
案號：臺灣臺中地方法院檢察署99年度偵字第10927號），提起
上訴，本院判決如下：
    主  文
上訴駁回。
    理  由
一、按不服地方法院之第一審判決而上訴者，其上訴書狀應敘述
    具體理由，刑事訴訟法第361條第2項定有明文。至於上訴理
    由是否具體，係屬第二審法院審查範圍，則不在命補正之列
    ，此參照同條文之修正理由可明。再如上訴理由書狀並未依
    據卷內訴訟資料，具體指摘原判決認事用法有何違法或不當
    之情形，即屬上訴未敘述具體理由。又上訴書狀未敘述具體
    理由者，其上訴即屬於同法第362條前段所定「上訴不合法
    律上之程式」之情形，第二審法院自應依同法第367條之規
    定，以判決駁回之。
二、次按，依刑事訴訟法第350條、第361條、第362條、第367
    條規定，不服地方法院之第一審判決而上訴者，須提出上訴
    書狀，並應敘述具體理由，為上訴必備之程式；其所提出之
    書狀未敘述上訴理由，或僅曾以言詞陳述上訴理由者，均應
    於上訴期間屆滿後二十日內補提理由書於第一審法院。第一
    審法院經形式審查，認逾期未補提上訴理由者，應定期間先
    命補正；逾期未補正者，為上訴不合法律上之程式，應以裁
    定駁回。倘已提出上訴理由，但所提非屬具體理由者，則由
    第二審法院以上訴不合法律上之程式，判決駁回。而所謂具
    體理由，必係依據卷內既有訴訟資料或提出新事證，指摘或
    表明第一審判決有何採證認事、用法或量刑等足以影響判決
    本旨之不當或違法，而構成應予撤銷之具體事由，始克當之
    （例如：依憑證據法則具體指出所採證據何以不具證據能力
    ，或依憑卷證資料，明確指出所為證據證明力之判斷如何違
    背經驗、論理法則）；倘僅泛言原判決認定事實錯誤、違背
    法令、量刑失之過重或輕縱，而未依上揭意旨指出具體事由
    ，或形式上雖已指出具體事由，然該事由縱使屬實，亦不足
    以認為原判決有何不當或違法者（例如：對不具有調查必要
    性之證據，法院未依聲請調查亦未說明理由，或援用證據不
    當，但除去該證據仍應為同一事實之認定），皆難謂係具體
    理由，俾與第二審上訴制度旨在請求第二審法院撤銷、變更
    第一審不當或違法之判決，以實現個案救濟之立法目的相契
    合，並節制濫行上訴（參照最高法院97年度台上字第892號
    判決）。
三、本件上訴人即被告蔡志雄不服原審判決，於法定期間提起上
    訴，其上訴狀所載理由略謂：原審法院判決量刑未逐一審酌
    刑法第57條所規定之量刑參考事項，所為決有失寬宥，錯失
    被告及家庭再生之機。被告甫於99年2月結婚，同年6月17日
    生有一子待養，且本案已與被害人達成民事和解，苟入監服
    刑，被告家庭將頓失維生依據，為此請求撤銷原判決，改諭
    較輕之刑云云。惟查被告所犯刑法第185條之4之肇事逃逸罪
    ，本刑為6月以上，5年以下有期徒刑，被告又係累犯，依同
    法第47條第1項規定，應加重本刑至二分之一，原審法院於
    判決理由中，已詳述量刑理由為「被告於深夜肇事致被害人
    邱世翔左側股骨骨折、左小腿大面積撕裂傷合併肌腱及血管
    斷裂、左側尺骨骨折合併近端橈骨脫位等非輕之傷害後，未
    施以必要之救護措施或協助就醫或報警處理，反逃離現場，
    置被害人邱世翔於不顧，致使被害人傷害擴大之風險增加，
    誠屬不該，惟念被告犯罪後坦認犯行，並與被害人邱世翔達
    成調解，尚知悔悟等一切情狀，量處如主文所示之刑（有期
    徒刑8月），以示懲儆。」等語，且所量刑罰已接近法定最
    低刑。被告上訴意旨仍以原審法院已詳予審酌之事由，任指
    原判決量刑過重，而未提出任何具體事由，足認原判決有不
    當或違法之處。依上揭說明，被告上開上訴所指，自非屬得
    上訴第二審之具體理由。被告提起本件上訴顯不合法律上程
    式，爰不經言詞辯論，判決如主文。
據上論斷，應依刑事訴訟法第367條前段、第372條，判決如主文
中    華    民    國    99    年    12    月    14    日
            刑事第二庭    審判長法  官  邱 顯 祥
                                法  官  張 國 忠
                                法  官  王 鏗 普
以上正本證明與原本無異。
如不服本判決應於收受送達後十日內向本院提出上訴書狀，其未
敘述上訴理由者，並得於提起上訴後十日內向本院補提理由書狀
(均須按他造當事人之人數附繕本)「切勿逕送上級法院」。
                                書記官  陳 桂 芬
中    華    民    國    99    年    12    月    14    日

司法院資訊處製作；財團法人民間司法改革基金會備份。
